【裁判字號】    92,上訴,2091
【裁判日期】    921128
【裁判案由】    違反毒品危害防制條例
【裁判全文】
臺灣高等法院高雄分院刑事判決                  九十二年度上訴字第二九一號
    上  訴  人
    即  被  告  乙○○
右上訴人因違反毒品危害防制條例案件，不服臺灣高雄地方法院九十二年度訴字第一
九七一號中華民國九十二年九月三十日第一審判決（起訴案號：臺灣高雄地方法院檢
右列被告因違反毒品危害防制條例案件，經檢察官提起公訴（九十二年度毒偵字第三
四一四號），提起上訴，本院判決如左：
    主  文
上訴駁回。
    事  實
一、乙○○前因違反肅清煙毒條例案件，經台灣高雄地方法院於民國（下同）八十六
    年七月二日以八十六年度訴字第六一八號判處應執行有期徒刑三年八月，並經本
    院於八十六年九月三十日以八十六年度上訴字第一七六七號駁回上訴確定，其後
    送監執行，於八十八年十一月九日假釋出監，惟因另違反毒品危害防制條例案件
    ，復經撤銷上開假釋後接續執行，嗣於九十一年十一月二十三日因縮刑期滿而執
    行完畢。又其前因施用毒品案件，經台灣高雄地方法院裁定送觀察、勒戒後，因
    認有繼續施用毒品之傾向，再經該院裁定令入戒治處所施以強制戒治，於戒治期
    滿後，由台灣高雄地方法院檢察署檢察官於九十年十月二十九日以九十年度戒毒
    偵字第一一七三號不起訴處分確定。詎乙○○猶不知悔改，竟基於施用第一級毒
    品海洛因之概括犯意，於上開不起訴處分後之五年內，自九十二年三月二十六日
    晚上八時許（起訴書誤載為同年三月二十八日凌晨零時許回溯二十四小時內之某
    時）起，至同年七月十八日十四時五十五分許回溯二十四小時內之某時止，分別
    於高雄市楠梓加工區附近之朋友住處等地點，以針筒注射海洛因之方式，連續多
    次施用第一級毒品海洛因，約每二、三甲即施用一次。嗣為警於九十二年三月二
    十八日下午六時許（起訴書誤載為同日凌晨零時許），持台灣高雄地方法院檢察
    署檢察官強制到場（強制採驗尿液）許可書，前往高雄市楠梓區○○○路南二巷
    六一號乙○○住處，強制其至高雄市政府警察局楠梓分局；又於同年七月十八日
    十四時五十五分許，經警通知前往警局，先後經採集其尿液送驗而查獲。
二、案經高雄市政府警察局楠梓分局報告台灣高雄地方法院檢察署檢察官偵查起訴。
    理  由
一、訊據上訴人即被告乙○○（下稱被告）對於右揭犯罪事實均坦承不諱，被告經警
    所採取之尿液送驗結果，係呈嗎啡陽性反應，有尿液檢體採集送驗紀錄表、台灣
    檢驗科技股份有限公司濫用藥物尿液檢驗報告可稽。查海洛因施用入人體後水解
    還原成嗎啡，再循嗎啡之代謝方式排出體外，業據行政院衛生署藥物食品檢驗局
    七十三藥檢壹字第○三○二二一號函說明綦詳；且依醫學臨床實驗及根據英國藥
    學會出版Isolation and Indentification of Drugs一書載明：海洛因經注射入
    人體後，在體內迅速水解成6Monoacety Imorphine，再緩緩繼續水解成嗎啡，然
    後再循嗎啡之代謝方式排出，同書第四三一至四三二頁並載有：嗎啡經注射入人
    體後，約百分之五十以上於八小時內自尿中排出，至二十四小時排出約百分之九
    十，但四十八小時後仍有微量可檢出等語。又被告前因施用毒品案件，經台灣高
    雄地方法院裁定送觀察、勒戒後，因認有繼續施用毒品之傾向，再經該院裁定令
    入戒治處所施以強制戒治，於戒治期滿後，由台灣高雄地方法院檢察署檢察官於
    九十年十月二十九日以九十年度戒毒偵字第一一七三號不起訴處分確定之事實，
    有台灣高等法院被告全國前案紀錄表一份在卷可按。是被告曾因施用毒品案件，
    於強制戒治期滿，經不起訴處分確定，並在該不起訴處分後五年內，再施用本案
    第一級毒品海洛因，事證明確，其犯行應堪認定。
二、按海洛因係屬毒品危害防制條例第二條第二項第一款所規定之第一級毒品。核被
    告所為，係犯毒品危害防制條例第十條第一項施用第一級毒品罪。被告先後多次
    施用第一級毒品海洛因之犯行，時間緊接，所犯構成要件相同，顯係基於概括犯
    意為之，為連續犯，依刑法第五十六條規定，以一罪論，並加重其刑。被告持有
    毒品，復進而施用，其持有毒品之低度行為，為施用毒品之高度行為所吸收，不
    另論罪。至被告自九十二年四月間某日起至同年七月十八日十四時五十五分回溯
    二十四小時內某時止多次施用第一級毒品海洛因之犯行，公訴意旨雖未論及，但
    與起訴事實所記載被告於九十二年三月二十六日施用毒品之犯行，有連續犯之裁
    判上一罪關係，應為起訴效力所及，本院自應併予審判。被告前因違反肅清煙毒
    條例案件，經台灣高雄地方法院判處應執行有期徒刑三年八月，並經本院八十六
    年度上訴字第一七六七號駁回上訴確定，其後送監執行，於八十八年十一月九日
    假釋出監，惟因另違反毒品危害防制條例案件，復經撤銷上開假釋後接續執行，
    嗣於九十一年十一月二十三日因縮刑期滿而執行完畢，有前揭前科資料在卷足憑
    ，被告受有期徒刑執行完畢，於五年以內再犯本件最重本刑為有期徒刑以上之罪
    ，為累犯，應依刑法第四十七條規定加重其刑，並依法遞加之。
三、原審以被告罪證明確，適用毒品危害防制條例第十條第一項，刑法第十一條前段
    、第五十六條、第四十七條規定，審酌被告前有施用毒品前科，甫因戒治期滿而
    於九十年十月二十九日經檢察官不起訴處分，竟再犯本案，足見其自制力不佳，
    惟施用毒品行為於本質上係屬自我戕害行為，及其犯罪後之態度等一切情狀，量
    處有期徒刑十月。原審認事用法核無違誤，量刑亦稱妥適，被告上訴意旨徒以原
    審量刑過重而指摘原判決不當，為無理由，應予駁回。
據上論結，應依刑事訴訟法第三百六十八條，判決如主文。
本案經檢察官王登榮到庭執行職務。
中      華      民      國    九十二    年     十一     月    二十八    日
                              臺灣高等法院高雄分院刑事第一庭
                                  審判長法官  曾永宗
                                        法官  郭玫利
                                        法官  邱永貴
右正本證明與原本無異。
如不服本判決應於收受本判決後十日內向本院提出上訴書狀，其未述上訴理由者，
並得於提起上訴後十日內向本院補提理由書狀（均須按他造當事人之人數附繕本)「
切勿逕送上級法院」。
                                      書記官  梁雅華
中    華    民    國      九十二      年      十一      月     二十八   日
附錄本判決論罪之法條：
毒品危害防制條例第十條第一項
    施用第一級毒品者，處六月以上五年以下有期徒刑。


司法院資訊處製作；財團法人民間司法改革基金會備份。
